臺灣雲林地方法院民事判決      
                                   110 年度六簡字第92號
原      告  張聰閔  
被      告  黃閔聖    現於法務部○○○○○○○執行
上列當事人間因竊盜等案件，原告提起刑事附帶民事訴訟，請求
損害賠償事件，經本院刑事庭裁定移送前來，於民國110 年5月1
17日言詞辯論終結，本院判決如下：
    主  文
被告應給付原告新臺幣269,600元，及自民國109 年12 月30日起
至清償日止，按年息百分之5 計算之利息。
本判決第一項得假執行。
    事  實  及  理  由
壹、程序部分
　　按訴狀送達後，原告不得將原訴變更或追加他訴，但請求之
    基礎事實同一、擴張或減縮應受判決事項之聲明者，不在此
    限；上開規定於簡易訴訟程序適用之，民事訴訟法第255 條
    第1 項第2 款、第3 款、第436 條第2 項分別定有明文。查
    本件原告起訴聲明原為：被告應給付原告新臺幣（下同）27
    6,000元，及自起訴狀繕本送達被告之翌日起至清償日止，
    按年息5%計算之利息等語（見附民卷第4 頁），嗣原告於民
    國110 年5 月17日本院審理時，當庭以言詞變更請求金額為
    269,600 元（見本院卷第30 頁反面），核屬減縮應受判決
    事項之聲明，與上開規定相符，自應予准許。
貳、實體部分
一、原告起訴主張：被告於民國108 年11月11日凌晨3 時35分許
    ，在雲林縣○○市○○路000 ○0號前，意圖為自己不法之所有，
    基於竊盜之犯意，徒手開啟原告所有停靠於上址之車牌號碼
    000-0000號自用小客車車門，並竊取車內原告所有如附表一
    編號1至編號12所示之物，得手後旋即離去。嗣被告因竊得
    附表一編號1至4所示之物而猜得附表一編號6及7所示帳戶之
    密碼為原告生日，竟另行起意，意圖為自己不法之所有，接
    續基於以不正方法由自動付款設備取得他人之物之犯意，於
    附表二所示之時間、地點，冒充原告本人，將附表一編號6
    及7所示卡片插入自動櫃員機內，輸入該2 帳戶之密碼，使
    各該設置自動櫃員機之銀行誤認係持卡人本人提領款項或預
    借現金，而給付款項，足以生損害於原告、郵局及凱基銀行
    。嗣原告發覺上開物品遭竊，且察覺附表二所示帳戶經人盜
    領，報警處理後經警循線調閱監視器畫面，始查悉上情。從
    而，被告上開行為業經臺灣雲林地方檢察署檢察官以109 年
    度偵字第830、1083、1399號提起公訴，並經本院以109 年
    度易字第525 號判決有罪在案，而原告因上開竊盜結果，受
    有財產上損害269,600元（計算式：現金6,600元＋預借現金2
    20,000元＋郵局提領現金43,000元＝269,600元），爰依侵權
    行為之法律關係，請求被告賠償269,600元等語。並聲明：1
    .被告應給付原告269,600 元，及自起訴狀繕本送達翌日起
    至清償日止，按年息百分之5 計算之利息。2.前項判決請准
    供擔保宣告假執行。3.訴訟費用由被告負擔。
二、被告則以：被告並未偷原告之東西等語，資為抗辯。
三、本院之判斷：
㈠、原告主張之事實即被告上開犯罪行為，業經本院109 年度易
    字第525號為被告有罪之判決，此有該件刑事判決書在卷可
    參，且據本院依職權調取上開刑事卷宗核閱屬實，堪信原告
    此部分主張之事實為真實。
㈡、被告雖以前揭情詞置辯，惟查：
⒈、原告於刑事案件審判中證稱：車牌號碼000-0000號車是我的
    車，平常都是我在使用。我把車子停在斗六市○○路000 ○0號
    前面，大概是我報案前2 、3 天被偷。被偷的東西有我的Pl
    ayboy 皮夾，放在中控臺，皮夾裡有身分證、健保卡、汽車
    駕駛執照、機車駕駛執照、凱基銀行現金卡、中國信託信用
    卡、郵局提款卡，還有斗六農會存摺、印章1 個放在皮夾旁
    邊。行車執照放在車內上方遮陽板夾層。後來我的凱基銀行
    現金卡和郵局的金融卡有被盜刷，這2 張卡密碼都是我的生
    日。被告盜刷凱基銀行的時候有傳簡訊給我，但我沒有發現
    。我後來收到中國信託的訊息說有人要更改我的密碼，我才
    發現被偷，我趕快到車上查看，發現皮夾不見了。我的皮夾
    裡面有現金6,600 元，是我預備的，放3 、4 年了。我自己
    平時生活所需要用的錢會放在另外的側背包裡等語（見刑事
    案件本院卷一第343 頁至第352 頁）。
⒉、原告分別於108 年11月14日、18日申請補發身分證及健保卡
    乙節，有戶役政連結作業系統1 紙、保險對象健保卡領卡記
    錄查詢1 紙在卷可查（見刑事案件本院卷一第364 頁、第36
    9 頁），足以佐證原告證稱前開物品遭竊取等節尚非虛構。
    而原告與被告素不相識，亦無怨隙，同樣無甘冒偽證刑責而
    構陷被告之必要。又經本院於刑事案件勘驗雲林縣斗六市文
    化路路口監視器影像結果略為：於108 年11月11日凌晨3時3
    4分許，有1 名身穿長褲、長袖之光頭男子，步行至AVE-350
    0號自用小客車駕駛座車門旁，開啟車門後坐進駕駛座，該
    男子四處摸索，在中控臺翻找物品，並翻找出類似鈔票之物
    收入衣服內，直至同日凌晨3 時41分許，該男子步入車外，
    並跨越文化路朝對向走去，該男子光頭之特徵與被告近似等
    情，有勘驗筆錄暨附件1 份在卷可參（見刑事案件本院卷二
    第91頁、第92頁）。再經本院於刑事案件勘驗址設雲林縣○○
    市○○路00 0號（即在AVE-3500號自用小客車停放地點之對面
    方向）之統一超商東宇門市內監視器畫面結果，於同日凌晨
    4 時2 分許，1 名身穿深藍色長袖外套與長褲滾白邊之光頭
    男子，容貌與本案被告相同，走到櫃臺前掏出1 個深色短夾
    ，再從短夾內抽出1 張百元紙鈔，向店員購買1 個打火機等
    情，亦有勘驗筆錄1 份在卷為憑（見刑事案件本院卷一第32
    2 頁），且原告證稱：畫面中短夾是我的等語明確（見刑事
    案件本院卷一第323 頁），堪以認定被告確有竊取原告之上
    開物品。
⒊、另就原告所有凱基銀行與郵局帳戶內遭人於如附表二所示時
    間、地點提領乙情，有原告凱基銀行靈活卡對帳單明細1 紙
    、中華郵政存簿儲金簿封面及內頁影本各1 紙、凱基商業銀
    行股份有限公司108 年12月26日、109 年7 月23日函暨交易
    明細各1 份、中國信託商業銀行股份有限公司109 年1 月6 
    日函暨所附監視器光碟及其監視器影像翻拍照片各1 份在卷
    可參（見刑事案件警459 號卷第17頁至第29頁、偵第1399號
    卷第169 頁、第171 頁）。經本院於刑事案件勘驗前開提領
    地點自動櫃員機監視器影像結果，於如附表二編號１、２所示
    時間，均有與被告面容相同之男子操作自動櫃員機且領取款
    項等情，有勘驗筆錄暨附件1 份在卷可參（見刑事案件本院
    卷二第92頁至第94頁、第117 頁至第123 頁）。足見被告係
    於竊得原告所有上開物品後，透過原告之身分證件猜得原告
    郵局金融卡及凱基銀行金融卡密碼，從事提領款項、預借現
    金之行為，則被告上開抗辯，要無可採。
㈡、按因故意或過失，不法侵害他人之權利者，負損害賠償責任
    。民法第184 條第1 條前段定有明文。經查，本件被告竊取
    原告如附表一編號12之現金6,600及竊取如附表一編號6及7
    所示卡片後，共盜領總計263,000元(220,000＋43,000＝263,0
    00元)之事實，業經認定如前，則原告依侵權行為法律關係
    請求被告負侵權行為責任，洵屬有據。
四、綜上所述，原告基於侵權行為損害賠償之法律關係，請求被
    告給付269,600元，及自起訴狀繕本送達被告翌日即109年12
    月30日（按：本件起訴狀於109 年12 月29日送達於被告，
    見附民卷第9 頁送達證書）起至清償日止，按年息5%計算之
    利息，為有理由，應予准許。
五、本件事證已臻明確，兩造其餘攻擊防禦方法及舉證，經核均
    與本件判決結果不生影響，爰不一一贅述，附此敘明。
六、本件係民事訴訟法第427 條第1 項訴訟適用簡易程序所為被
    告敗訴之判決，爰依職權宣告假執行。 
七、本件係原告提起刑事附帶民事訴訟，而經本院刑事簡易庭依
    刑事訴訟法第504 條第1 項規定裁定移送前來，無庸繳納裁
    判費。
中　　華　　民　　國　　110 　年　　5 　　月　 31   　日
　　　 　　　   斗六簡易庭        法  官  温文昌
以上正本係照原本作成。
如不服本判決，應於送達後20日內向本院提出上訴狀並表明上訴
理由，如於本判決宣示後送達前提起上訴者，應於判決送達後20
日內補提上訴理由書（須按他造人數附繕本）。
中　　華　　民　　國　　110 　年　　6 　　月　　1 　　日
                                  書記官  張宏清
　　　　　　　　　　　　　　　　　
附表一：

編號 物品名稱 數量 所有人 1 Playboy 黑色皮夾 1個 原告 2 身分證 1張  3 健保卡 1張  4 汽車駕駛執照 1張  5 機車駕駛執照 1張  6 車牌號碼000-0000號自用小客車行車執照 1張  7 郵局金融卡 1張  8 凱基銀行預借現金卡 1張  9 中國信託信用卡 1張  10 斗六市農會存摺 1本  11 印章 1個  12 新臺幣 6,600元  
附表二：被告提領原告帳戶內款項一覽表

編號   帳戶 提領、預借現金時間（民國）   行為地點 提領、預借現金金額（新臺幣）  １ 原告凱基銀行帳戶（帳號詳卷） 108 年11月11日凌晨4時21分許至33分許 雲林縣○○市○○路00號（台灣銀行斗六分行自動櫃員機） 接續預借1筆1,000 元及7 筆2 萬元   108 年11月12日凌晨0時19分至23分許  接續預借3筆2 萬元及1 筆1 萬9,000 元   預借現金金額總計：22萬元    ２ 原告郵局帳戶（帳號詳卷） 108 年11月11日凌晨4時38分許至43分許 雲林縣○○市○○街0 號（中國信託銀行自動櫃員機） 接續提領2筆2 萬元及1 筆3,000元   提領金額總計：4萬3,000元